---
output:
  html_document: default
  pdf_document: default
  word_document: default
---
Importation du dataset
```{r}
df <- read.csv("data_infarctus.csv", sep = ";", header=TRUE)
```

En-tête
```{r}
head(df)
```

Se débarasser de la colonne index:
```{r}
df <- df[, !(names(df) %in% c("NUMERO"))]
```

Verifier la dimension du dataset
```{r}
dim(df)
```

Verifier les noms de colonnes
```{r}
names(df)
```

Verifier le type des colonnes
```{r}
str(df)
```

Valeurs manquantes:
```{r}
colSums(is.na(df))
```

```{r}
summary(df)
```

#Analyse descriptive:

##Preparation des variables

-Recuperatiion des variables quantitatives:
```{r}
age <-df$AGE
taille <-df$TAILLE
poids <-df$POIDS
```

-Recuperatiion des variables qualitatives:
```{r}
infarctus <-factor(df$INFARCT, levels=c(0,1), labels=c("non", "oui"))
contraceptif <- factor(df$CO, levels=c(0,1), labels=c("non", "oui"))
antecedent <- factor(df$ATCD, levels=c(0,1), labels=c("non", "oui"))
hypertension <- factor(df$HTA, levels=c(0,1), labels=c("non", "oui"))
tabac <- factor(df$TABAC, levels=c(0,1,2), labels=c("nonfumeuse", "actuelle", "ancienne"))
```

##Analyse descriptive univariee:

-variables quantitatives:
```{r}
summary(age)
mean(age)
sd(age)
hist(age)
boxplot(age)
```

```{r}
summary(taille)
mean(taille)
sd(taille)
hist(taille)
boxplot(taille)
```

```{r}
summary(poids)
mean(poids, na.rm = TRUE)
sd(poids, na.rm = TRUE)
hist(poids)
boxplot(poids)
```

-variables qualitatives:
```{r}
table(infarctus)
table(contraceptif)
table(antecedent)
table(hypertension)
table(tabac)
```
```{r}
library(ggplot2)
ggplot(data = df, aes(x = factor(INFARCT, labels = c("Non", "Oui")))) +
  geom_bar(fill = "steelblue") +
  labs(title = "Répartition des infarctus", x = "Infarctus", y = "Nombre d'individus") +
  theme_minimal()
```
```{r}
library(ggplot2)
ggplot(data = df, aes(x = factor(TABAC, labels = c("Nonfumeuse", "Actuelle", "Ancienne")))) +
  geom_bar(fill = "darkgreen") +
  labs(title = "Répartition des consommations de tabac", x = "TABAC", y = "Nombre d'individus") +
  theme_minimal()
```
```{r}
library(ggplot2)
ggplot(data = df, aes(x = factor(CO, labels = c("Non", "Oui")))) +
  geom_bar(fill = "pink") +
  labs(title = "Répartition des Contraceptifs", x = "CO", y = "Nombre d'individus") +
  theme_minimal()
```


```{r}
library(ggplot2)
ggplot(data = df, aes(x = factor(ATCD, labels = c("Non", "Oui")))) +
  geom_bar(fill = "darkred") +
  labs(title = "Répartition des Antécédents", x = "ATCD", y = "Nombre d'individus") +
  theme_minimal()
```
```{r}
library(ggplot2)
ggplot(data = df, aes(x = factor(HTA, labels = c("Non", "Oui")))) +
  geom_bar(fill = "yellow") +
  labs(title = "Répartition des Hypertension", x = "HTDA", y = "Nombre d'individus") +
  theme_minimal()
```

#Analyse bivariee:

-variable cible infarctus

## quanti vs infarctus
Boxplot
```{r}
boxplot(age~infarctus)
boxplot(taille~infarctus)
boxplot(poids~infarctus)
imc=poids/(taille/100)^2
boxplot(imc~infarctus)
```


Matrice de corrélation
```{r}
df_num <- df[, c("INFARCT", "AGE", "TAILLE", "POIDS")]
df_num <- na.omit(df_num)
cor_matrix <- cor(df_num, use = "complete.obs")
library(ggcorrplot)
ggcorrplot(cor_matrix, method = "square", type = "lower", lab = TRUE)
```

Comparaison entre les groupes
```{r}
t.test(age~infarctus, var.equal = FALSE)
t.test(poids~infarctus,  var.equal = FALSE)
t.test(taille~infarctus, var.equal = FALSE)
t.test(imc~infarctus, var.equal = FALSE)
```


##quali vs infarctus
```{r}
table(infarctus, contraceptif)
table(infarctus, tabac)
table(infarctus, antecedent)
table(infarctus, hypertension)
```

Test de khi deux:
```{r}
k1 <- chisq.test(table(infarctus, contraceptif), correct = FALSE)
k2 <- chisq.test(table(infarctus, tabac), correct = FALSE)
k3 <- chisq.test(table(infarctus, antecedent), correct = FALSE)
k4 <- chisq.test(table(infarctus, hypertension), correct = FALSE)
print("Contraceptif :")
k1
print("Tabac :")
k2
print("Antecedent :")
k3
print("Hypertension :")
k4
```

```{r}
qchisq(1-0.05, 1)
```
```{r}
qchisq(1-0.05,2)
```
```{r}
qchisq(1-0.1,1)
```
```{r}
qchisq(1-0.025,1)
```
```{r}
qchisq(1-0.01,1)
```


Indicateurs de spécificité:
```{r}
k1$observed/k1$expected
k2$observed/k2$expected
k3$observed/k3$expected
k4$observed/k4$expected
```

Chi-2 calcule:
```{r}
chicalc1 <- sum((k1$observed-k1$expected)^2/k1$expected)
print("Contraceptif :")
chicalc1
chicalc2 <- sum((k2$observed-k2$expected)^2/k2$expected)
print("Tabac :")
chicalc2
chicalc3 <- sum((k3$observed-k3$expected)^2/k3$expected)
print("Antecedent :")
chicalc3
chicalc4 <- sum((k4$observed-k4$expected)^2/k4$expected)
print("Hypertension :")
chicalc4
```

Chi-2 theorique:
```{r}
alpha <- 0.05

# Contraceptif
khi_theorique1 <- qchisq(1 - alpha, 1)
print("Khi-2 théorique (Contraceptif) :")
khi_theorique1

# Tabac
khi_theorique2 <- qchisq(1 - alpha, 2)
print("Khi-2 théorique (Tabac) :")
khi_theorique2

# Antécédents
khi_theorique3 <- qchisq(1 - alpha, 1)
print("Khi-2 théorique (Antécédents) :")
khi_theorique3

# Hypertension
khi_theorique4 <- qchisq(1 - alpha, 1)
print("Khi-2 théorique (Hypertension) :")
khi_theorique4
```

Comparaison:
```{r}
verifier_independance <- function(khi_calc, khi_theorique) {
  if (khi_calc > khi_theorique) {
    return("Les variables sont dépendantes")
  } else {
    return("Les variables sont indépendantes")
  }
}
```

```{r}
print("Contraceptif :")
print(verifier_independance(chicalc1, khi_theorique1))

print("Tabac :")
print(verifier_independance(chicalc2, khi_theorique2))

print("Antécédents :")
print(verifier_independance(chicalc3, khi_theorique3))

print("Hypertension :")
print(verifier_independance(chicalc4, khi_theorique4))

```
```{r}
library(gmodels)
```
```{r}
print("Contraceptif :")
CrossTable(infarctus, contraceptif, expected=TRUE)
print("Tabac :")
CrossTable(infarctus, tabac, expected=TRUE)
print("Antécédents :")
CrossTable(infarctus, antecedent, expected=TRUE)
print("Hypertension :")
CrossTable(infarctus, hypertension, expected=TRUE)
```

##Analyse multivarie
```{r}
library(FactoMineR)
library(factoextra)
library(explor)
```

### ACP sur des données quantitatives
```{r}
df_quanti <- data.frame(df$INFARCT, df$CO, df$TABAC, df$AGE, df$POIDS, df$TAILLE, df$ATCD, df$HTA)
head(df)
```

```{r}
df_quanti <- na.omit(df_quanti)
```

```{r}
df_quanti <- scale(df_quanti)
head(df_quanti)
```

```{r}
acp_v1 <- PCA(df_quanti)
```
#INFARCT est positivement correlé à CO et TABAC
```{r}
df_quanti <- data.frame(df$INFARCT, df$CO, df$TABAC, df$AGE, imc, df$ATCD, df$HTA)
df_quanti <- na.omit(df_quanti)
df_quanti <- scale(df_quanti)
acp_v2 <- PCA(df_quanti)
```
#MCA sur des données qualitatives
```{r}
qinfarctus <- infarctus
qcontraceptif <- contraceptif
qtabac <- tabac
qantecedent <- antecedent
qhypertension <- hypertension
```

```{r}
qage <- cut(age, breaks =c(14,33,44,56,100), labels=c("age1", "age2", "age3", "age4"))
qpoids <- cut(poids, breaks =c(30,51,64,79,130), labels=c("poids1", "poids2", "poids3", "poids4"))
qtaille <- cut(taille, breaks =c(130,160,166,171,184), labels=c("taille1", "taille2", "taille3", "taille4"))
qimc <- cut(imc, breaks =c(0,18.5,25,50), labels=c("imc_inf_18.5", "imc18.5_25", "imc_sup_25"))
```

```{r}
df_quali <- data.frame(qinfarctus, qcontraceptif, qantecedent, qhypertension, qtabac, qage, qimc)
df_quali <- na.omit(df_quali)
```

```{r}
mca_v1 <- MCA(df_quali)
```

```{r}
fviz_mca_biplot(mca_v1,
                repel = TRUE,
                geom.ind = c("point"),
                col.ind = df_quali$qinfarctus,  # Couleur des individues
                # col.ind = as.factor(groupe.kmeans),  # Couleur des individues
                alpha.ind = 0.3,
                geom.var = c("point", "text"),
                col.var = "black", # Couleur des variables
                # arrows = c(FALSE, TRUE),
                # pointsize = 1,
                shape.var = 15,
                size.var = 6,
                addEllipses = TRUE
)
```

#Modelisation


```{r}
library(caret)
```

##Division en train et test
```{r}
set.seed(123)
taux_train <- 0.8
indices <- sample(nrow(df_quali), nrow(df_quali)*taux_train)
df_train <- df_quali[indices,]
df_test <- df_quali[-indices,]
```

##Logistic Regression

```{r}
logistic <- train(qinfarctus~., data=df_train,
                  method="glm",
                  trControl = trainControl(method="repeatedcv",
                                           number=10,
                                           repeats=3),
                  family="binomial")
summary(logistic)
exp(coef(logistic$finalModel))
library(vip)
importance_logit <- vip(logistic, num_features =20)
importance_logit$data
plot(importance_logit)
predictions_logit <- predict(logistic, newdata=df_test)
confusionMatrix(predictions_logit, df_test$qinfarctus)
```


#RandomForest
```{r}
rf <- train(qinfarctus~., data=df_train,
                  method="rf",
                  trControl = trainControl(method="repeatedcv",
                                           number=10,
                                           repeats=3),
                  ntree=500)
summary(rf)
importance_rf <- vip(rf, num_features =20)
importance_rf$data
plot(importance_rf)
predictions_rf <- predict(rf, newdata=df_test)
confusionMatrix(predictions_rf, df_test$qinfarctus)
```

#SVM
```{r}
svm <- train(qinfarctus~., data=df_train,
                  method="svmRadial",
                  trControl = trainControl(method="repeatedcv",
                                           number=10,
                                           repeats=3),)
summary(svm)
importance_svm <- varImp(svm)
plot(importance_svm)
predictions_svm <- predict(svm, newdata=df_test)
confusionMatrix(predictions_svm, df_test$qinfarctus)
```

